---
title: "Tarea 4"
author: "David Padrino"
date: "May 4, 2016"
output: html_document
---
# Tarea #4 Mineria de Datos
La presente tarea consta de dos actividades que se dividen en 
- Distemas de Recomendacion
- Curvas ROC 

## Introduccion
---------------
## Primera Parte: Sistemas de Recomendacion
### Se procede en primera instancia a la carga de las bibliotecas a usar en el desarrollo de esta primera actividad

```{r setup, message=FALSE, warning=FALSE}
#install.packages("arules")
#install.packages("dplyr")
#install.packages("arulesViz")
library("arules")
library("dplyr")
library("arulesViz")
```

Se procede a la lectura de los archivos a utilizar para realizar el analisis exploratorio

```{r}
periodico <- read.csv("data/periodico.csv")
ejemplo <- read.csv("data/ejemplo.csv")
```

Para comenzar con el analisis exploratorio se solicita el nombre de sus columnas para asi determinar si hay alguna que no sirva para el analisis.

```{r}
names(ejemplo)
names(periodico)
colnames(periodico)[5] <-  "items"
head(ejemplo$X)

```

### Transacciones bot
```{r}
periodico$times <- difftime(periodico$exit, periodico$entry, units =  "secs")
possible.bots <- periodico$X[(periodico$times < 21)]
periodico <- periodico[-possible.bots,]
```
Se realiza un recorrido para obtener la diferencia entre los tiempos de acceso y se obtiene un vector con el siguiente longitud y las siguientes transacciones (solo se mostraran las 6 primeras). Los bots son eliminados del dataset.

```{r}
length(possible.bots)
head(possible.bots)
```
El vector anterior es una muestra de los accesos que duran 20 segundos o menos, haciendo alusion a la posible presencia de bots.

De primera pasada todas las columnas parecen tener sentido excepto una, 'X', al observar su contenido, parecen indices que no tienen mucha utilidad en las actividades. Proceden a eliminarse ya que fueron utilizadas de forma simple para eliminar los bots.
```{r}
ejemplo$X <- NULL
periodico$X <- NULL
```



### Actividad 1
Modificar su dataset de tal manera que no se lean los identificadores de los articulos como itemN sino
por su tipo de contenido contenido/articuloN. Ejemplo: {item1, item10, item81} es la transaccion
{deportes/articulo1, politica/articulo1, opinion/articulo9}.

```{r}
contenido <- c("deportes","politica","variedades","internacional","nacionales","sucesos","comunidad","negocios","opinion")

unliststr <- function(vec){
  it <- unlist(strsplit(vec, ","))
  numbers <- unique(na.omit(as.numeric(unlist(strsplit(as.character(it), "[^0-9]+")))))
  element <- character()
  for (i in 1:length(numbers)){
    if(floor(((numbers[i]/9) %% 1)*10)!=0){
      group <- as.integer((numbers[i]/9)+1)
      article <- floor(((numbers[i]/9) %% 1)*10)
      article <- paste(c("articulo",article), collapse = "")
      item <- paste(c(contenido[group],article), collapse = "/")
      element <- paste(c(element,item), collapse = ",")
    }else{
      group <- as.integer(numbers[i]/9)
      article <- paste(c("articulo",9), collapse = "")    
      item <- paste(c(contenido[group],article), collapse = "/")
      element <- paste(c(element,item), collapse = ",")
  
    }
  }
  return(element)
}

periodico$article <- sapply(as.character(periodico$items), unliststr)
head(periodico$article)
```


### Actividad 3
Dado un usuario nuevo que haya ingresado a n articulos (n variable), poder recomendar un articulo n+1
y asi aumentar el compromiso del cliente con su portal web. Como usted sabe, para poder calcular las
reglas necesita como entrada MinSupport y MinConfianza. Sin embargo, el cliente desconoce cuales
son estos valores en consecuencia es tarea de usted determinar y justificar los mismos de acuerdo a su
criterio.

En esta actividad se procede a transformar la columnas (items, por comodidad en lectura), a caracter para poder nombrar las columnas del nuevo dataframe (creado al estilo disperso para saber que usuario ha visto cual articulo), de esta forma convertirlo en transacciones y aplicar el algoritmo apriori para saber poder realizar las recomendaciones.
```{r}
#items <- as.character(periodico$article)
#items.names <- unique(unlist(strsplit(items, split = ',')))
#nodata <- as.data.frame(matrix(nrow = length(items), ncol = length(items.names)))
#colnames(nodata) <- items.names
#for (i in 1:length(items)){
 # aux <- unlist(strsplit(items[i], split = ','))
 # for (j in aux){
   # nodata[i,j] <- T
  #}
#}
#write.csv(nodata,file="data/nodata.csv")

nodata <- read.csv("data/nodata.csv")
nodata$X <- NULL
datransactions <- as(nodata, "transactions")
#itemFrequency(datransactions2, "absolute")
rules <- apriori(datransactions, parameter = list(supp = 0.00003, conf = 0.8, target = "rules"))
inspect(subset(rules, subset = lhs %ain% c("deportes.articulo1","deportes.articulo2")))
inspect(subset(rules, subset = lhs %ain% c("politica.articulo1")))
inspect(rules)
```
Los valores seleccionados como __soporte__ y __confianza__ fueron seleccionados de acuerdo al numero de transacciones entre la proporcion de las mismas (soporte) y el soporte de la union de 2 conjuntos X y Y sobre el soporte de X, lo que seria lo mismo que la cardinalidad de *cardinalidad*(X_union_Y)/*cardinalidad*(X).
Se realizaron pruebas sucesivas con diferentes valores y se decidio dejar los expresados anteriormente, de manera que se emitiera un numero razonable de reglas con un alto grado de confianza.

### Actividad 2
Conocer los tipos de usuarios que ingresan a su pagina (ellos creen que son 8 tipos de usuarios) y
tratar de determinar la proporcion de cada tipo de usuario.
```{r}
nodata2 <- nodata
nodata2$X <- NULL
nodata2[!is.na(nodata2)]<- 1
nodata2[is.na(nodata2)]<- 2
k.means <- kmeans(nodata2[,c(1:81)], centers = 8)
```

Se crea una nueva columna par asignar las "clases" (numeros identificadores de clusters) a cada fila (usuario) del dataset, luego de haber aplicado el algoritmo __K-Means__ con 8 centroides de acuerdo a las suposiciones hechas por la empresa.
```{r}
periodico$users <- k.means$cluster
```

Usuarios tipo 1:
```{r}
length(periodico$ID[periodico$users == 1])
```
Usuarios tipo 2:
```{r}
length(periodico$ID[periodico$users == 2])
```
Usuarios tipo 3:
```{r}
length(periodico$ID[periodico$users == 3])
```
Usuarios tipo 4:
```{r}
length(periodico$ID[periodico$users == 4])
```
Usuarios tipo 5:
```{r}
length(periodico$ID[periodico$users == 5])
```
Usuarios tipo 6:
```{r}
length(periodico$ID[periodico$users == 6])
```
Usuarios tipo 7:
```{r}
length(periodico$ID[periodico$users == 7])
```



Proporcion de Usuarios tipo 1:
```{r}
length(periodico$ID[periodico$users == 1])/nrow(periodico)
```
Proporcion de Usuarios tipo 2:
```{r}
length(periodico$ID[periodico$users == 2])/nrow(periodico)
```
Proporcion de Usuarios tipo 3:
```{r}
length(periodico$ID[periodico$users == 3])/nrow(periodico)
```
Proporcion de Usuarios tipo 4:
```{r}
length(periodico$ID[periodico$users == 4])/nrow(periodico)
```
Proporcion de Usuarios tipo 5:
```{r}
length(periodico$ID[periodico$users == 5])/nrow(periodico)
```
Proporcion de Usuarios tipo 6:
```{r}
length(periodico$ID[periodico$users == 6])/nrow(periodico)
```
Proporcion de Usuarios tipo 7:
```{r}
length(periodico$ID[periodico$users == 7])/nrow(periodico)
```



### Actividad 4
Conocer las 10 visitas con mayor tiempo de estadia en la pagina y las 10 visitas con menor tiempo de
estadia en la pagina.
```{r}
times.order <- sort(periodico$times, decreasing = T)
```
#### 10 Visitas con mayor tiempo
```{r}
head(times.order, 10)
```
#### 10 Visitas con mayor tiempo
```{r}
tail(times.order,10)
```


### Actividad 5
Conocer las 10 transacciones con mayor numero de apariciones en el dataset
```{r}
# 10 items con mas apariciones
nueva <- periodico
nueva$entry <- NULL
nueva$exit <- NULL
nueva$times <- NULL
nueva$article <- NULL
nueva$users <- NULL
nueva <- as(nueva, "transactions")
head(sort(itemFrequency(nueva, "absolute"), decreasing = T), 10)
# 10 TransactionID con mas apariciones
#summary(periodico, maxsum = 11)[,1]
head(sort(table(periodico$ID), decreasing = T), 10)

```
