---
title: "Tarea 4"
author: "David Padrino"
date: "May 4, 2016"
output: html_document
---
# Tarea #4 Mineria de Datos
La presente tarea consta de dos actividades que se dividen en 
- Distemas de Recomendacion
- Curvas ROC 

## Introduccion
---------------
## Primera Parte: Sistemas de Recomendacion
### Se procede en primera instancia a la carga de las bibliotecas a usar en el desarrollo de esta primera actividad

```{r setup, message=FALSE, warning=FALSE}
#install.packages("arules")
#install.packages("dplyr")
#install.packages("arulesViz")
library("arules")
library("dplyr")
library("arulesViz")
```

Se procede a la lectura de los archivos a utilizar para realizar el analisis exploratorio

```{r}
periodico <- read.csv("data/periodico.csv")
```

Para comenzar con el analisis exploratorio se solicita el nombre de sus columnas para asi determinar si hay alguna que no sirva para el analisis.

```{r}
names(periodico)
colnames(periodico)[5] <-  "items"
```

### Transacciones bot
```{r}
find.bots <- function(df){
  possible.bots <- c()
  for(i in 1:nrow(df)){
    num.items <- length(unique(unlist(strsplit(as.character(df$items[i]), ","))))
    if((as.numeric(df$times[i]) <= (num.items*20))){
          possible.bots <- c(possible.bots, df$X[i])
    }
  }
  return(df[-possible.bots,])  
}

periodico$times <- difftime(periodico$exit, periodico$entry, units =  "secs")
old.tam <- nrow(periodico)
periodico <- find.bots(periodico)
new.tam <- nrow(periodico)
head(periodico)
print(paste("Existen el siguiente numero de posibles bots:", old.tam-new.tam))

```
Se realiza un recorrido para obtener la diferencia entre los tiempos de acceso. Se realiza una funcion para determinar, dados determinados items, cuanto tiempo tarda individualmente cada transaccion, es decir, si hay un solo item, en base a 20 segundos, si hay 2, en base a 40, etc.

De primera pasada todas las columnas parecen tener sentido excepto una, 'X', al observar su contenido, parecen indices que no tienen mucha utilidad en las actividades. Proceden a eliminarse ya que fueron utilizadas de forma simple para eliminar los bots.
```{r}
periodico$X <- NULL
```



### Actividad 1
Modificar su dataset de tal manera que no se lean los identificadores de los articulos como itemN sino
por su tipo de contenido contenido/articuloN. Ejemplo: {item1, item10, item81} es la transaccion
{deportes/articulo1, politica/articulo1, opinion/articulo9}.

```{r}
contenido <- c("deportes","politica","variedades","internacional","nacionales","sucesos","comunidad","negocios","opinion")

unliststr <- function(vec){
  it <- unlist(strsplit(vec, ","))
  numbers <- unique(na.omit(as.numeric(unlist(strsplit(as.character(it), "[^0-9]+")))))
  element <- character()
  for (i in 1:length(numbers)){
    if(floor(((numbers[i]/9) %% 1)*10)!=0){
      group <- as.integer((numbers[i]/9)+1)
      article <- floor(((numbers[i]/9) %% 1)*10)
      article <- paste(c("articulo",article), collapse = "")
      item <- paste(c(contenido[group],article), collapse = "/")
      element <- paste(c(element,item), collapse = ",")
    }else{
      group <- as.integer(numbers[i]/9)
      article <- paste(c("articulo",9), collapse = "")    
      item <- paste(c(contenido[group],article), collapse = "/")
      element <- paste(c(element,item), collapse = ",")
  
    }
  }
  return(element)
}

periodico$article <- sapply(as.character(periodico$items), unliststr)
head(periodico$article)
```


### Actividad 3
Dado un usuario nuevo que haya ingresado a n articulos (n variable), poder recomendar un articulo n+1
y asi aumentar el compromiso del cliente con su portal web. Como usted sabe, para poder calcular las
reglas necesita como entrada MinSupport y MinConfianza. Sin embargo, el cliente desconoce cuales
son estos valores en consecuencia es tarea de usted determinar y justificar los mismos de acuerdo a su
criterio.

En esta actividad se procede a transformar la columnas (items, por comodidad en lectura), a caracter para poder nombrar las columnas del nuevo dataframe (creado al estilo disperso para saber que usuario ha visto cual articulo), de esta forma convertirlo en transacciones y aplicar el algoritmo apriori para saber poder realizar las recomendaciones.

Se pudo notar que el ciclo siempre devuelve el mismo elemento (_nodata_), el cual va a ser almacenado en un csv de forma que no tenga que ejecutarse por cada corrida del presente archivo.

La funcion _recommend_ se encarga de seleccionar un elemento aleatoriamente de entre los nombres de las transacciones transformadas a la forma _contenidoN/ArticuloM_. Una vez dado esto, imprimira los valores seleccionadosy se realizara el algoritmo *apriori*. Una vez generadas las reglas se filtraran de forma que solo muestren las 10 primeras con mayor confianza y las 10 primeras con mayor soporte.
```{r}
#items <- as.character(periodico$article)
#items.names <- unique(unlist(strsplit(items, split = ',')))
#nodata <- as.data.frame(matrix(nrow = length(items), ncol = length(items.names)))
#colnames(nodata) <- items.names
#for (i in 1:length(items)){
#  aux <- unlist(strsplit(items[i], split = ','))
#  for (j in aux){
#    nodata[i,j] <- T
#  }
#}
#write.csv(nodata,file="data/nodata.csv")

nodata <- read.csv("data/nodata.csv")
nodata$X <- NULL
datransactions <- as(nodata, "transactions")

recommend <- function(transactions, df, MinSupport, MinConfidence, element){
  print(paste("Elementos elegidos:",element))
  rules <- apriori(transactions, parameter = list(supp = MinSupport, conf = MinConfidence, target = "rules"))
  element <- unique(unlist(strsplit(as.character(element), ",")))
  element <- gsub("/",".",element )
  top.support <- sort(subset(rules, subset = lhs %ain% element),
               decreasing = TRUE, na.last = NA, by = "support")
  top.confidence <- sort(subset(rules, subset = lhs %ain% element),
                decreasing = TRUE, na.last = NA, by = "confidence")
  print(head(inspect(top.support),10))
  print(head(inspect(top.confidence),10))
  print(paste("Elementos elegidos:",element))
}
recom <- as.character(periodico$article)
recommend(datransactions, periodico$article, 0.00003, 0.8, sample(recom, 1))
recommend(datransactions, periodico$article, 0.00003, 0.8, sample(recom, 1))

```
Los valores seleccionados como __soporte__ y __confianza__ fueron seleccionados de acuerdo al numero de transacciones entre la proporcion de las mismas (soporte) y el soporte de la union de 2 conjuntos X y Y sobre el soporte de X, lo que seria lo mismo que la cardinalidad de *cardinalidad*(X_union_Y)/*cardinalidad*(X).
Se realizaron pruebas sucesivas con diferentes valores y se decidio dejar los expresados anteriormente (_0.00003_ para el soporte y _0.8_ para la confianza), de manera que se emitiera un numero razonable de reglas con un alto grado de diversidad en cuanto a sus predicciones, esto debido a que con otras pruebas, predice en proporcion 8 a 2, un solo tipo de contenido. El resultado sera *NULL* cuando no haya ningun antecedente con el parametro seleccionado que haya sido predicho.


### Actividad 2
Conocer los tipos de usuarios que ingresan a su pagina (ellos creen que son 8 tipos de usuarios) y
tratar de determinar la proporcion de cada tipo de usuario.
```{r}
nodata2 <- nodata
nodata2$X <- NULL
nodata2[!is.na(nodata2)]<- 1
nodata2[is.na(nodata2)]<- 2
k.means <- kmeans(nodata2[,c(1:81)], centers = 8)
```

Se crea una nueva columna par asignar las "clases" (numeros identificadores de clusters) a cada fila (usuario) del dataset, luego de haber aplicado el algoritmo __K-Means__ con 8 centroides de acuerdo a las suposiciones hechas por la empresa.
```{r}
periodico$users <- k.means$cluster
```

Usuarios tipo 1:
```{r}
length(periodico$ID[periodico$users == 1])
```
Usuarios tipo 2:
```{r}
length(periodico$ID[periodico$users == 2])
```
Usuarios tipo 3:
```{r}
length(periodico$ID[periodico$users == 3])
```
Usuarios tipo 4:
```{r}
length(periodico$ID[periodico$users == 4])
```
Usuarios tipo 5:
```{r}
length(periodico$ID[periodico$users == 5])
```
Usuarios tipo 6:
```{r}
length(periodico$ID[periodico$users == 6])
```
Usuarios tipo 7:
```{r}
length(periodico$ID[periodico$users == 7])
```



Proporcion de Usuarios tipo 1:
```{r}
length(periodico$ID[periodico$users == 1])/nrow(periodico)
```
Proporcion de Usuarios tipo 2:
```{r}
length(periodico$ID[periodico$users == 2])/nrow(periodico)
```
Proporcion de Usuarios tipo 3:
```{r}
length(periodico$ID[periodico$users == 3])/nrow(periodico)
```
Proporcion de Usuarios tipo 4:
```{r}
length(periodico$ID[periodico$users == 4])/nrow(periodico)
```
Proporcion de Usuarios tipo 5:
```{r}
length(periodico$ID[periodico$users == 5])/nrow(periodico)
```
Proporcion de Usuarios tipo 6:
```{r}
length(periodico$ID[periodico$users == 6])/nrow(periodico)
```
Proporcion de Usuarios tipo 7:
```{r}
length(periodico$ID[periodico$users == 7])/nrow(periodico)
```




### Actividad 4
Conocer las 10 visitas con mayor tiempo de estadia en la pagina y las 10 visitas con menor tiempo de
estadia en la pagina.
```{r}
times.order <- sort(periodico$times, decreasing = T)
```
#### 10 Visitas con mayor tiempo
```{r}
head(times.order, 10)
```
#### 10 Visitas con mayor tiempo
```{r}
tail(times.order,10)
```


### Actividad 5
Conocer las 10 transacciones con mayor numero de apariciones en el dataset
```{r}
# 10 items con mas apariciones
nueva <- periodico
nueva$entry <- NULL
nueva$exit <- NULL
nueva$times <- NULL
nueva$article <- NULL
nueva$users <- NULL
nueva <- as(nueva, "transactions")
head(sort(itemFrequency(nueva, "absolute"), decreasing = T), 10)
# 10 TransactionID con mas apariciones
#summary(periodico, maxsum = 11)[,1]
head(sort(table(periodico$ID), decreasing = T), 10)

```
