---
title: "Tarea 4"
author: "David Padrino"
date: "May 4, 2016"
output: html_document
---
# Tarea #4 Minería de Datos
La presente tarea consta de dos actividades que se dividen en 
- Distemas de Recomendación
- Curvas ROC 

## Introducción
---------------
## Primera Parte: Sistemas de Recomendación
### Se procede en primera instancia a la carga de las bibliotecas a usar en el desarrollo de esta primera actividad

```{r setup, message=FALSE, warning=FALSE}
#install.packages("arules")
#install.packages("dplyr")
#install.packages("arulesViz")
library("arules")
#library("dplyr")
library("arulesViz")
```

Se procede a la lectura de los archivos a utilizar para realizar el analisis exploratorio

```{r}
periodico <- read.csv("periodico.csv")
ejemplo <- read.csv("ejemplo.csv")
```

Para comenzar con el análisis exploratorio se solicita el nombre de sus columnas para asi determinar si hay alguna que no sirva para el análisis.

```{r}
names(ejemplo)
names(periodico)
head(ejemplo$X)

```

De primera pasada todas las columnas parecen tener sentido excepto una, 'X', al observar su contenido, parecen índices que no tienen mucha utilidad en las actividades. Proceden a eliminarse.

```{r}
ejemplo$X <- NULL
periodico$X <- NULL
```

### Transacciones bot
```{r}
example.bots <- as.character()
for(i in 1:length(periodico$entry)){
  calc <- as.numeric(difftime(periodico$exit[i], periodico$entry[i], unit="sec"))
  if (calc < 21){
    example.bots <- append(example.bots, as.character(periodico$ID[i]))
  }
}
```
Se realiza un ciclo para obtener la diferencia entre los tiempos de acceso y se obtiene un vector con el siguiente tamaño y las siguientes transacciones (solo se mostrarán las 6 primeras)

```{r}
length(example.bots)
head(example.bots)
```
El vector anterior es una muestra de los accesos que duran 20 segundos o menos, haciendo alusión a la posible presencia de bots.


